【裁判字號】    89,訴緝,27
【裁判日期】    890928
【裁判案由】    毒品危害防制條例
【裁判全文】
臺灣嘉義地方法院刑事判決                          八十九年度訴緝字第二七號
    公  訴  人  臺灣嘉義地方法院檢察署檢察官
    被      告  甲○○
    指定辯護人  本院公設辯護人  丙○○
右列被告因違反毒品危害防制條例案件，經檢察官提起公訴（八十八年度偵字第五五
零一號），本院判決如左：
    主  文
甲○○共同連續販賣第二級毒品，處有期徒刑捌年。因販賣安非他命所得新台幣參仟
元沒收，如全部或一部不能沒收，以其財產抵償之。
    事  實
一、甲○○意圖營利，並基於與真實姓名年籍不詳，綽號「阿嘉」之成年男子（下簡
    稱阿嘉），基於概括之販賣第二級毒品之犯意聯絡，並先由甲○○尋得安非他命
    之買主，再由阿嘉提供安非他命與甲○○持以販賣並收取對價，甲○○則因此分
    得免費之安非他命之利得之方式為行為分擔，自民國八十八年三月間某日起至同
    年六月中旬止，連續在嘉義縣東石鄉○○段一二三號撞球場外路旁，以每次一千
    元一小包之價格販賣安非他命與乙○○。嗣經警方於八十八年八月十日十時三十
    分許因查獲乙○○施用安非他命，依其所供而查悉上情。
二、案經嘉義縣警察局朴子分局報告台灣嘉義地方法院檢察署檢察官偵查起訴。
    理  由
一、訊據被告甲○○固坦承確曾於（乙○○所指述）八十八年三月間某日起至同年六
    月中旬期間，先後共三次在嘉義縣東石撞球場向乙○○每次收取一千元後，再持
    以向阿嘉拿取安非他命交付與乙○○等事實，惟矢口否認有販賣安非他命之犯行
    ，辯稱：其係基於朋友情分幫乙○○向阿嘉買安非他命，並無利得；而三次均係
    乙○○聯絡要求，被告並未販賣圖利云云。
二、查：經本院傳訊證人乙○○到庭供稱：「在警訊中所述均實在；確實係向甲○○
    購買安非他命」（參本院八十九年九月十四日調查筆錄）；於警訊時亦供稱：「
    （問：你所吸食之安非他命來源為何？）是向綽號「國龍」之男子購買」，「我
    打（０５）0000000與他聯絡，他在東石鄉大太陽對面一家撞球場上班。
    」，「我於八十八年三月份買第一次，第二次時間忘記了，第三次在八十八年六
    月中旬左右，每次固定購買一千元..... 」（參警訊卷第四頁正面），「實在是
    向甲○○購買，但交易地點都在撞球場外面路旁.... 」，「經我當場指證，甲
    ○○確是販賣安非他命給我之人無誤。」等語（參警訊卷第五頁背面），經核與
    甲○○自承之事實相符；而甲○○於偵查時亦曾坦承：「阿嘉有時會給我一點吸
    食」（參偵查卷第七頁背面），於本院調查時亦稱：「（問：對偵查中所述意見
    ？介紹別人買時阿嘉有給你一點吸食？）我有這樣說。」（參本院八十八年九月
    二十二日調查筆錄）；末查：安非他命為價值高昂之違禁毒品，且政府一向查禁
    森嚴並已公告為第二級毒品，重罰不寬貸，衡諸常情，倘非有利可圖，被告甲○
    ○等人當無平白甘冒被嚴查重罰高度風險之理，是尚難因無法實際查悉被告販入
    安非他命之數量及價額以資作為是否高價賣出之比較，即遽認其無營利意思，況
    被告亦自承得因販賣安非他命取得免費之毒品以供施用，益足徵被告因販賣毒品
    有利可得而鮮有圖利之意圖；從而，事證已臻明確，被告犯行堪以認定。
三、核被告甲○○所為，係犯毒品危害防制條例第四條第二項之販賣第二級毒品罪。
    其與阿嘉共同販賣安非他命予乙○○，有犯意聯絡及行為分擔，均應論以共同正
    犯。被告先後三次販賣安非他命行為，時間緊接，所犯罪名相同，顯係出於概括
    之犯意為之，為連續犯，爰依刑法第五十六條之規定以一罪論，並加重其刑。爰
    審酌被告犯罪之動機、目的、手段，犯罪時所受之刺激及其品性、生活狀況、智
    識程度、犯罪所生之損害，及犯罪後態度等一切情狀，量處如主文所示之刑。而
    被告販毒三次，每次一千元共三千元，為販毒所得，並應依法宣告沒收，如全部
    或一部不能沒收，以其財產抵償之。
據上論斷，應依刑事訴訟法第二百九十九條第一項前段，毒品危害防制條例第四條第
二項、第十九條第一項，刑法第十一條前段、第二十八條、第五十六條，判決如主文
。
本案經檢察官陳仁智到庭執行職務。
中      華      民      國    八十九    年      九      月     二十八   日
                                      臺灣嘉義地方法院刑事第一庭
                                          法  官  黃國益
右正本證明與原本無異。
如不服本判決，應於判決送達後十日內，向本院提出上訴狀。
                                          書記官  蔡金保
中      華      民      國    八十九    年      九      月     二十九   日


司法院資訊處製作；財團法人民間司法改革基金會備份。
